---
title: "Homework 1"
author: "Vinicius de Mello Santiago Moda"
date: "5/24/2020"
output: html_document
---

```{r setup, include=FALSE}
knitr::opts_chunk$set(echo = TRUE)
```
```{r}
library(knitr)
library(rmarkdown)
library(dplyr)
library(tidyverse)
```

Exercicio 1

```{r}
# operação 1:
log(10,10)
sqrt(145)
 a = 1546-436
log(a,sqrt(36))
sqrt(log(356,10))
(log(165)/(sqrt(45)*a))*100
```

Exercicio 2
Para instalar o pacote no R utiliza-se o comando install.packages("UFSCar"), para carregar o pacote utiliza-se o comando library(UFSCar).Utiliza-se UFSCar.sorocaba() para acessar a função Sorocaba.Para conseguir descobrir como utilizar este comando dentro do R utiliza-se o comando help(package="UFSCar") e fora do R utiliza-se a documentção oficial do pacote

Exercicio 3
Para criar um chunk de código no R markdown deve-se fazer  ```{r} e ```. As opções do knit podem ser encontradas na documentação oficial no site : https://yihui.org/knitr/options/.

Exercicio 4:
```{r} 
vector_1 =c(1,2,3) 

vector_2 = c("1,2,3")
vector_2
```

Exercicio 5:
```{r} 
vector <-c(x<-1:1000)
a <- seq(2,1000,2)  
a
```

Exercicio 6:
```{r} 
golden_number = ((1+sqrt(5))/2)
golden_number
```

Exercicio 7:
A divisão de 1 por 0 retorna inf e a divisão de -1 por 0 retorna -inf

Exercicio 8:
```{r} 
inf = (1/0)
nan = 0/0
null =c()
na = NA
na
```
Exercicio 9:
O operador %/% retorna o inteiro da divisão.
```{r} 
5 + (3 * 10)%/%3== 15
```




